【裁判字號】    91,交聲,925
【裁判日期】    920314
【裁判案由】    違反道路交通管理處罰條例聲明異議
【裁判全文】
臺灣臺北地方法院交通件裁定                      九十一年度交聲字第九二五號
    異議人即
    受處分人  甲○○
             即蕭碧瓊
右列受分人因違反道路交通管理處罰條例案件，對於台北市交通事件裁決所九十一年
六月十一日所為之處分（原處分：北市裁三字第裁二二─000000000號），
聲明異議，本院裁定如左：
    主  文
異議駁回。
    理  由
一、按汽車駕駛人，駕駛汽車違反道路交通安全規則，因而肇事致人受傷者，吊扣其
    駕駛執照三個月至六個月，道路交通管理處罰條例第六十一條第三項（九十年一
    月七日修正前為同條第二項）定有明文。
二、本件異議人即受處分人甲○○於民國八十八年五月二十五日上午七時二十分，駕
    駛車牌號碼ＣＶ─八五五八自用小客車，沿臺北市○○○路第三車道北向南行駛
    至民生東路口，欲行右轉，向右變換至第四車道時，因違反道路交通安全規則，
    跨越禁止變換車道線變換車道，右側車身與同向第四車道由周勇良所駕駛，超速
    行駛之車牌號碼ＨＺＦ─七六九號重型機車相撞，致周勇良受有肩胛骨折、左手
    腕扭傷之傷害，經臺北市政府警察局交通警察大隊員警舉發，並指定須至原處分
    機關臺北市交通事件裁決所聽候裁決；嗣由受處分人提出申訴，經原處分機關函
    請舉發單位調查結果，仍認受處分人有前開違規行為，依道路交通管理處罰條例
    第六十一條第二項（九十年一月七日修正後為同條第三項）規定，裁處吊扣駕駛
    執照三個月之處分。
三、訊據受處分人亦不否認於前開時、地，發生右揭行車事故，致周勇良受傷，惟辯
    稱對方當時車速過快，亦為肇事原因，且雙方業已達成和解，受處分人又為單親
    家庭，確實有用車接送小孩之必要，請求變更原吊扣駕駛執照之處分云云。
四、經查，受處分人於右揭時、地，違反規定跨越禁止變換車道線變換車道，而與超
    速行駛中之周勇良發生碰撞，致其受傷之事實，有道路交通事故調查報告表（附
    現場圖）、談話記錄表及補充資料等件附卷可稽，並有臺北市政府警察局交通警
    察大隊交通事故研判表一件可憑；足認受處分人違反道路交通安全規則，跨越禁
    止變換車道線變換車道亦為肇事原因，此不因周勇良是否超速行駛而有不同。又
    處分人所稱業已和解及有用車需要云云，均與前開違規事由之認定無涉，因認其
    所辯前詞為不足採。本件事證明確，受處分人確有「駕駛汽車違反道路交通安全
    規則，因而肇事致人受傷」之違規行為，堪予認定。
五、綜上所述，受處分人確有違規肇事致人受傷之違規行為，原處分機關依道路交通
    管理處罰條例第六十一條第三項規定及違反道路交通管理事件統一裁罰標準表（
    嗣經修正為違反道路交通管理事件統一裁罰基準表）規定，裁處受處分人吊扣駕
    駛執照三個月，核無違誤，本件異議為無理由，應予駁回。
據上論斷，應依道路交通案件處理辦法第十九條，裁定如主文。
中     華     民     國     九十二     年     三     月     十 四     日
                                    臺灣臺北地方法院交通法庭
                                        法  官    劉方慈
右正本證明與原本無異。
如不服本裁定，應於送達後五日內，向本院提出抗告狀。
                                        書記官    殷玉芬
中     華     民     國     九十二     年     三     月     十 八     日


司法院資訊處製作；財團法人民間司法改革基金會備份。
